hr-HR: Dizajn personalizacije pozivnice: Prazna mjesta; Podesivo; Odgovor uključen; Ostalo
vi: Thiết kế cá nhân hóa lời mời: Khoảng trống; Có thể tùy chỉnh; Bao gồm yêu cầu phúc đáp; Khác
fi: Kutsun personoinnin suunnittelu: Tyhjiä tiloja; Muokattavissa; Sisältää RSVP:n; Muu
sl-SI: Personalizirana zasnova vabila: Prazni prostori; Prilagodljiva; Odgovor je vključen; Drugo
ru: Дизайн приглашения: Пробелы; Регулируемый; RSVP включен; Другой
zh-CN: 邀请函个性化设计: 空格; 可定制; 显示“请回复”; 其他
tr: Davetiye kişiselleştirme tasarımı: Boş alanlar; Özelleştirilebilir; LCV dahil; Diğer
fr: Conception de la personnalisation d’invitation: Espaces vides; Personnalisable; RSVP inclus; Autre
pt-PT: Design de personalização de convite: Espaços em branco; Personalizável; RSVP incluído; Outro
sv: Personlig design av inbjudningar: Tomma utrymmen; Anpassningsbar; OSA ingår; Övrigt
es: Diseño de la personalización de invitaciones: Espacios en blanco; Personalizable; RSVP incluido; Otros
zh-TW: 邀請函個人化設計: 空格; 可客製化; 敬請回覆; 其他
sk-SK: Dizajn personalizovanej pozvánky: Prázdne miesta; Prispôsobiteľný; Vrátane RSVP; Iné
ro-RO: Design personalizare invitație: Spații goale; Personalizat; Vă rugăm să răspundeți; Altele
lt-LT: Kvietimo asmeninio pritaikymo dizainas: Tuščios vietos; Pasirenkamas; Su prašymu atsakyti; Kita
th: การออกแบบบัตรเชิญที่ปรับให้เหมาะกับแต่ละบุคคล: ช่องว่าง; ปรับแต่งได้; มีใบตอบรับคำเชิญ; อื่นๆ
bg-BG: Дизайн за персонализиране на покани: Празни пространства; Възможност за персонализиране; Включен RSVP; Други
el: Σχεδιασμός εξατομίκευσης προσκλήσεων: Κενοί χώροι; Προσαρμόσιμο; Περιλαμβάνεται RSVP; Άλλο
nb: Personaliseringsdesign for invitasjoner: Mellomrom; Tilpassbar; RSVP inkludert; Annet
de: Personalisierungsdesign der Einladung: Leerstellen; Anpassbar; „Bitte um Antwort“ enthalten; Sonstiges
ko: 초대장 개인화 디자인: 빈 공간; 맞춤형; 회신 요청 포함; 기타
hu: Meghívó személyre szabott kialakítása: Üres helyek; Testreszabható; Válaszkérés mellékelve; Egyéb
da: Invitationspersonaliseringsdesign: Mellemrum; Brugerdefinerbar; S.U. inkluderet; Andet
it: Design della personalizzazione dell’invito: Spazi vuoti; Personalizzabile; RSVP incluso; Altro
cs: Design personalizace pozvánky: Prázdná místa; Přizpůsobitelné; Včetně RSVP; Jiné
nl: Personalisatieontwerp uitnodiging: Lege plaatsen; Aanpasbaar; Reactieverzoek inbegrepen; Andere
pl: Projekt personalizacji zaproszenia: Puste miejsca; Konfigurowalne; W tym odpowiedź na zaproszenie; Inne
en: Invitation personalization design: Blank spaces; Customizable; RSVP included; Other
ja: 招待状のパーソナライゼーションの種類: 空白スペース; カスタマイズ可能; 出欠確認を含む; その他
pt-BR: Formato da personalização de convite: Espaços em branco; Personalizável; Confirmação de presença incluída; Outro